Maximiliano Federico Scocozza Meza

Fecha de nacimiento Oct. 31 1989 Nacionalidades Argentino y Francés

Dirección Soler 4227, CABA, Argentina

Cel. 54 11 15 6759 9457

E-mail Scocozza.Maximiliano@gmail.com Web MaximilianoScocozza.github.io



Diseño, planificación y coordinación de proyectos de innovación organizacional y de producto. Investigación sobre opinión pública, redes de poder y adopción masiva de nuevas tecnologías. Integración de metodologías centradas en el humano y con perspectiva en sistemas. Transformación de datos en insights. Liderazgo de proyectos y desarrollo de soluciones con foco en el impacto en las personas y la sostenibilidad. Fanático de la naturaleza, músico y coder entusiasta.

#Sustainability #SocialInnovation #SmartCities #TechGeek #DataViz #OpenData #DesignThinking

Estudios:

Universidad de Barcelona – 2018 - Máster en Transformación Social e Innovación - Barcelona, España

Universidad Pompeu Fabra – 2017 - Seminario: Big Data & Social Media analysis - Barcelona, España **Universidad del CEMA** – 2011 - Licenciatura en Economía - Buenos Aires, Argentina **Colegio San Esteban** - 2007 - Bachillerato bilingüe - Bariloche, Argentina

Experiencia laboral:

Gobierno de la Ciudad de Buenos Aires (www.buenosaires.gob.ar)

Líder de proyecto - Jefatura de Gabinete de Ministros - mar 2018 - actualidad

Asesor del Secretario de Planificación y Coordinación de Gestión en inteligencia de datos. Diseño, planificación y coordinación del proceso de co-creación de proyectos transformadores de largo plazo. Desarrollo del diagnóstico integral centrado en los ciudadanos. Definición de metodologías de gestión de proyectos. Articulación entre múltiples áreas de gobierno a través de facilitación de mesas de trabajo.

Johnson & Johnson Argentina (www.jnj.com)

Ejecutivo de desarrollo de negocios - B2B canal tradicional - mar 2016 - sep 2016 Responsable de 7 clientes con una facturación anual de USD 9,6 MM.

Coordinador contribuciones y voluntariado - mar 2013 - sep 2016

Asistente de desarrollo de negocios - B2B Supermercados - mar 2015 - feb 2016

Analista de Trade Marketing - junio 2012 a febrero 2015

SCA Asia Pacific Head Quarters - China (www.sca.com)

Trainee de Desarrollo de negocios y Estrategia - dic 2010 - mar 2011

Idioma: Software:

Español - Nativo **Data Science:** R, SPSS, SQL

Inglés - First CertificateManagement: Office, SAP, TableauFrancés - BásicoSoftware gráfico: Photoshop, Premier

Intereses y Hobbies:

Voluntario del equipo logístico - TECHO - 2013 - 2015

Cinematografía, Fotografía y composición de la imagen - UBA & Fotoclub BA - 2008 - 2012 Corredor internacional Ski Alpino - Federation Internationale de Ski (FIS) - 2004 - 2006